RICARDO CARDOSO

Calle Uruguay. 888 Bairro Rincon. Ciudad Ñemby. 0985682650 | ricardocardoso27@hotmail.com

Objetivo

Conseguir un puesto de trabajo que me permita aplicar mis experiencias y conocimientos en mi sector y en las distintas áreas de la empresa, para así desarrollarme profesionalmente para el buen desempeño de las funciones asignadas.

Experiencia Profesional

• UFSC 01 1997 - 04 1999

Tecnico Refrigeración

Trabajos de pesquisa en la área de refrigeración y aire acondicionado para Cónsul y Embraco.

Digiclima 08 1999 - 04 2006

Técnico en Refrigeración y aire acondicionado

Trabajos de instalación y mantenimiento de aires acondicionados centrales tipo chiller y fancoil.

• Catarinense Ar Condicionado

05 2006 - 06 2012

Técnico en Refrigeración y aire acondicionado

Trabajo de mantenimento y instalación de sistemas de aire acondicionado y refrigeración industrial.

• Tecnoklima 07 2012 - 05 2014

Supervisor técnico

Supervisor de mantenimento y instalación de sistemas de refrigeración y aire acondicionado industrial.

• Imar S. R. L 12 2014 - 06 2020

Técnico en Refrigeración industrial

Servicios de instalación y mantenimiento de centrales de frio en la cadena alimenticia y mantenimento en compressores semi hermético.

Educación

• ETFSC BRASIL. 1996-1999

Técnico superior en refrigeración industrial y aire acondicionado 100%

Habilidades

Trabajo en equipo Tomás de decisiones Trabajo rápido y eficiente

Referencias

 Maria Angelica Duarte - "Imar " angelica.duarte2010@hotmail.com 0981109537